【裁判字號】    98,交上易,652
【裁判日期】    981029
【裁判案由】    公共危險
【裁判全文】
臺灣高等法院臺南分院刑事判決       98年度交上易字第652號
上  訴  人
即  被  告  甲○○
上列上訴人因公共危險案件，不服臺灣嘉義地方法院98年度交易
字第119號中華民國98年7月31日第一審判決（起訴案號：臺灣嘉
義地方法院檢察署98年度偵字第5069號），提起上訴，本院判決
如下：
    主  文
上訴駁回。
    事  實
一、甲○○前因酒後駕車之公共危險案件，經臺灣嘉義地方法院
    先後為如下之判決：(一)於民國89年9月8日以89年度交簡字第
    418號判決判處拘役40日，如易科罰金以銀元300元折算1日
    。(二)於96年1月17日，以96年度嘉交簡字第45號判決判處有
    期徒刑4月，如易科罰金，以新臺幣（下同）1,000元折算1
    日確定。(三)於96年4月19日，以96年度朴交簡字第91號判決
    判處有期徒刑6月，如易科罰金，以1,000元折算1日。(四)於
    96年9月18日以96年度朴交簡字第235號判決判處有期徒刑6
    月，如易科罰金，以2,000元折算1日。(五)於96年12月31日，
    以96年度交易字第276號判決判處有期徒刑8月，甫於98年4
    月29日縮刑期滿執行完畢。
二、詎仍不知悔改，於98年6月7日中午12時許至下午2時許，在
    嘉義縣鹿草鄉後堀某處與友人飲用啤酒後，已達不能安全駕
    駛動力交通工具之程度，竟先騎乘車牌號碼GC2-759號重型
    機車前往嘉義縣太保市某友人家中泡茶，後仍承前犯意再度
    酒後騎乘上開機車，於當日下午5時許至嘉義縣太保市另1位
    友人家，飲用啤酒結束，仍續前犯意，酒後騎乘上揭機車欲
    返家，於同日晚上7時5分許行經嘉義縣朴子市○○路○段92
    號前，為警攔查，發覺其有飲酒跡象，並對甲○○施予呼氣
    酒精濃度測試，當場測得其呼氣酒精濃度高達0.97MG/L，而
    悉上情。
三、案經嘉義縣警察局朴子分局報請臺灣嘉義地方法院檢察署檢
    察官偵查起訴。
    理  由
壹、程序事項：本件係經被告於審理時當庭表示認罪，而經本院
    裁定以簡式審判程序加以審理，則依據刑事訴訟法第273條
    之2、同法第159條第2之規定，不適用傳聞法則有關限制證
    據能力之相關規定，合先敘明。
貳、實體事項
一、前揭犯罪事實，業據被告迭次坦承不諱（見警卷第2至3頁；
    原審卷第17、20頁；本院卷第30、39頁），而刑法第185條
    之3立法目的，係為保護交通安全，因酒後陷於不能安全駕
    駛狀態，具高度公共危險性，法務部亦依德國、美國等之研
    究，認人體呼氣所含酒精濃度達每公升0.55毫克時，就生理
    行為方面，會產生視覺反應遲鈍、影像不能集中、走路或講
    話可能發抖、動作笨拙等影響，就駕駛能力方面，亦有反應
    遲鈍、不能看清前方路況及車旁後照鏡等影響，於此情況下
    ，其肇事率為一般人之10倍，即以呼氣所含酒精濃度達每公
    升0.55毫克以上，作為認定不能安全駕駛之客觀標準，此有
    法務部88年5月18日法88檢字第001669號函1份存卷足按（見
    原審卷第24頁），本件被告為警測得之呼氣酒精濃度已高達
    每公升0.97毫克，衡之其騎乘機車經警方路檢攔停，其有蛇
    行、車身搖擺不定，轉彎半徑過大或過小等駕駛操控力欠佳
    情形，且車輛行徑偏離常軌，時而加速，時而突停，顯無法
    正常操控，並於警方詢問時有多話情事，此有酒精濃度測試
    單、刑法第185條之3案件測試觀察紀錄表、交通違規酒後駕
    車飲酒結束15分鐘以上或提供礦泉水給受測者漱口確認單各
    1份在卷可稽（見警卷第5至7頁），益徵被告於98年6月7日
    中午12時許至下午2時許，在嘉義縣鹿草鄉後堀某處與友人
    飲用啤酒後，已達不能安全駕駛動力交通工具之程度，仍於
    同日先後3次騎乘前揭機車上路，至為灼然。此外，復有嘉
    義縣警察局舉發違反道路交通管理事件通知單1紙附卷為憑
    （見警卷第8頁），均堪為補強證據，足以擔保被告自白與
    事實相符。綜上所述，本件事證明確，被告犯行，堪以認定
    ，應予依法論科。
二、按刑法第185條之3所稱服用酒類或其他相類之物，不能安全
    駕駛動力交通工具之公共危險罪，係屬抽象危險犯之規定，
    此種抽象危險係伴隨服用酒類或其他相類之物過量之行為而
    當然成立，即客觀上有此種行為出現，危險即視為存在，至
    於有無肇事之具體結果，均不影響公共危險罪責之成立。核
    被告所為，係犯刑法第185條之3不能安全駕駛動力交通工具
    罪。又被告於98年6月7日中午12許至下午2時許，在嘉義縣
    鹿草鄉後堀某處與友人飲用啤酒後至為警查獲時止之3次酒
    後騎乘機車行為，顯係於密切接近之時間實施，侵害同一之
    社會公共安全法益，獨立性極為薄弱，依一般社會觀念，在
    時間差距上，難以強行分開，應視為數各舉動之接續施行，
    合為包括之1行為予以評價較為合理，應為1罪，公訴意旨漏
    未記載被告酒後騎乘重型機車至嘉義縣太保市友人等住處犯
    行，業據原審公訴檢察官當庭更正（原審卷第19頁），又此
    部分與公訴意旨所指犯行為實質上一罪關係，本院自得併予
    審理，附此敘明。另被告前因酒後駕車之公共危險案件，經
    臺灣嘉義地方法院多次判決確定，最後一次科刑甫於98年4
    月29日縮刑期滿執行完畢（詳如犯罪事實欄所述），有臺灣
    高等法院被告前案紀錄表1份在卷為佐，其於受徒刑之執行
    完畢，5年以內故意再犯本件有期徒刑以上之罪，為累犯，
    應依刑法第47條第1項規定，加重其刑。
三、原審以被告對犯罪事實為有罪陳述，經裁定以簡式審判程序
    審理，認罪證明確，因予適用刑法第185條之3、第47條第1
    項、刑法施行法第1條之1第1項，並審酌被告國小畢業之智
    識程度，前因酒後駕車案件，已經臺灣嘉義地方法院多次判
    處罪刑確定，有上開前案紀錄表附卷可參，其對於飲用酒類
    後不得騎乘機車乙節，應知之甚稔，更應謹誡在心，竟於前
    案甫執行完畢未及2個月之時間，再度酒後騎乘機車，益徵
    其未記取前數次之刑罰制裁教訓，且對於道路公共安全已生
    顯著危險，甚屬可責，兼衡其犯後坦承犯行之態度、本次測
    得呼氣酒精濃度值高達每公升0.97毫克，然幸未造成他人實
    際損害，自承與妻、子同住，前從事司機工作，退休後在家
    中經營快餐店生意之家庭、經濟狀況暨公訴意旨量刑之意見
    等一切情狀，量處有期徒刑10月。本院經核原判決認事用法
    ，並無不合，量刑亦稱妥適。被告上訴意旨，指摘原判決量
    刑過重，為無理由，應予駁回。
據上論結，應依刑事訴訟法第368條，判決如主文。
本案經檢察官邱克斌到庭執行職務。
中    華    民    國    98    年    10    月    29    日
                  刑事第二庭  審判長法  官  葉居正
                                    法  官  陳欽賢
                                    法  官  洪碧雀
以上正本證明與原本無異。
不得上訴。
                                    書記官  魏芝雯
中    華    民    國    98    年    10    月    29    日
附錄論罪科刑法條
刑法第185條之3
服用毒品、麻醉藥品、酒類或其他相類之物，不能安全駕駛動力
交通工具而駕駛者，處1年以下有期徒刑、拘役或15萬元以下罰
金。


司法院資訊處製作；財團法人民間司法改革基金會備份。
